【裁判字號】    97,交訴,11
【裁判日期】    970310
【裁判案由】    公共危險
【裁判全文】
臺灣板橋地方法院刑事判決              97年度交訴字第11號
公  訴  人  臺灣板橋地方法院檢察署檢察官
被      告  乙○○
上列被告因公共危險案件，經檢察官提起公訴（96年度調偵字第
758 號），嗣因被告於本院準備程序中就被訴事實為有罪之陳述
，本院告知被告簡式審判程序之旨，並聽取當事人之意見後，由
本院合議庭裁定改由受命法官獨任依簡式審判程序進行，判決如
下：
    主  文
乙○○服用酒類，不能安全駕駛動力交通工具而駕駛，累犯，處
拘役伍拾伍日，如易科罰金，以新臺幣壹仟元折算壹日。又駕駛
動力交通工具肇事，致人受傷而逃逸，累犯，處有期徒刑柒月。
    事  實
一、乙○○前於民國94年間，因酒醉駕車之公共危險案件，經本
    院以94年度交簡字第588 號判處有期徒刑3 月確定，甫於94
    年11月25日易科罰金執行完畢。詎仍不知悔改，於96年9 月
    16日19時許起，在臺北縣中和市○○路某釣蝦場內飲用酒類
    ，明知飲用酒類過量，將使操控動力交通工具能力降低，易
    生公共危險，竟仍於同日21時許，在飲酒後已達不能安全駕
    駛動力交通工具之狀態，駕駛車牌號碼8530-KH 號自用小客
    車，由臺北縣中和市○○路出發，往同縣永和市○○路方向
    行駛，嗣於同日22時10分許，行經臺北縣永和市○○路與秀
    朗路口時，因酒後意識不清，遂不慎撞擊其同向欲左轉往秀
    朗路3 段方向騎乘車牌號碼VPD-045 號輕型機車之甲○○，
    致甲○○受有頭部外傷併頭痛及背挫擦傷之傷害，並導致該
    機車之車頭左前車殼、排氣管及右後方向燈損壞（乙○○所
    涉傷害、毀損部分，業據撤回告訴，已由檢察官另為不起訴
    處分）；乙○○明知其所駕駛之前開動力交通工具肇事，致
    甲○○受傷，詎未立即採取救護或其他必要措施，旋基於肇
    事逃逸之犯意，逕自駛離現場。嗣因適行經該路口等候號誌
    之機車騎士曾昱璋當場目睹，立即騎車追趕攔下乙○○，而
    報警處理，經警到場對乙○○實施呼氣酒精濃度檢測，測得
    其呼氣酒精濃度高達每公升1.12毫克，而查悉上情。
二、案經臺北縣政府警察局永和分局報請臺灣板橋地方法院檢察
    署檢察官偵查起訴。
    理  由
一、查本件被告乙○○所犯並非死刑、無期徒刑、最輕本刑為三
    年以上有徒刑之罪或高等法院管轄第一審案件，而其於準備
    程序進行中，被告先就被訴事實為有罪之陳述，經法官告知
    簡式審判程序之旨，並聽取公訴人及被告之意見後，本院認
    適宜改依簡式審判程序進行，爰依刑事訴訟法第273 條之1
    第1 項、第284 條之1 規定，由本院合議庭以裁定由受命法
    官獨任進行簡式審判程序，合先敘明。
二、上揭事實，業據被告乙○○於本院審理時坦承不諱，並經證
    人即被害人甲○○及目擊證人曾昱璋於警詢時證述綦詳，復
    有道路交通事故現場圖、天主教耕莘醫院永和分院驗傷診斷
    證明書、汽機車駕駛人酒後生理協調平衡檢測紀錄表、臺北
    縣政府警察局道路交通事故當事人酒精濃度測定紀錄表、刑
    法第185 條之3 查獲後測試、觀察職務報告、臺北縣政府警
    察局舉發違反道路交通管理事件通知單各1 份及現場照片10
    張附卷可稽。被告自白核與事實相符，足堪憑信。本案事證
    明確，被告犯行堪以認定。
三、核被告所為，刑法第185 條之3 服用酒類不能安全駕駛動力
    交通工具而駕駛罪及同法第185 條之4 駕駛動力交通工具肇
    事致人受傷而逃逸罪。被告所犯上開二罪，犯意各別，行為
    互殊，應予分論併罰。又查，被告前於94年間，因公共危險
    案件，經本院以94年度交簡字第588 號判處有期徒刑3 月確
    定，甫於94年11月25日易科罰金執行完畢有臺灣高等法院被
    告前案紀錄表在卷可稽，其於五年內故意再犯有期徒刑以上
    之上開二罪，均應依累犯之規定加重其刑。爰審酌被告前有
    公共危險前科，品性非佳，其明知酒精成分對人之意識能力
    具有不良影響，酒後駕車對一般往來之公眾及駕駛人本身皆
    具有高度之危險性，既漠視自身安危，尤枉顧公眾安全，於
    服用酒類，酒後呼氣酒精濃度達每公升1.12毫克，已處於不
    能安全駕駛動力交通工具之狀態，仍駕車行駛於道路上，顯
    已對整體交通安全危害甚大，且因而肇事造成被害人身體之
    傷害，而其肇事後不思救助被害人，反逃逸離去，陷被害人
    於求援無著，求償無門之危險，益徵其自私自利之心態，已
    達於枉顧被害人權益之程度，殊無足取，惟衡諸被害人甲○
    ○所受之傷害尚非重大，被告已坦承犯行態度非惡等一切情
    狀，各量處如主文所示之刑，並就拘役部分諭知易科罰金之
    折算標準，以示懲儆。
據上論斷，應依刑事訴訟法第273 條之1 第1 項、第299 條第1
項前段，刑法第185 條之3 、第185 條之4 、第47條第1 項、第
41條第1 項前段，刑法施行法第1 條之1 第1 項、第2 項後段，
判決如主文。
本案經檢察官江祐丞到庭執行職務。
中    華    民    國    97    年    3     月    10    日
                        交通法庭    法  官  林淑婷
以上正本證明與原本無異。
如不服本判決應於送達後10日內向本院提出上訴狀。
                                    書記官  林金良
中    華    民    國    97    年    3     月    10    日
附錄本案論罪科刑法條：
刑法第185 條之3
服用毒品、麻醉藥品、酒類或其他相類之物，不能安全駕駛動力
交通工具而駕駛者，處一年以下有期徒刑、拘役或三萬元以下罰
金。
刑法第185條之4
駕駛動力交通工具肇事，致人死傷而逃逸者，處六月以上五年以
下有期徒刑。


司法院資訊處製作；財團法人民間司法改革基金會備份。
